臺灣臺南地方法院刑事判決
公　訴　人　臺灣臺南地方法院檢察署檢察官
被　　　告　甲○
右列被告因違反毒品危害防制條例案件，經檢察官提起公訴（九
十一年度毒偵字第二七三號），被告就被訴事實為有罪之陳述，
本院裁定進行簡式審判程序，判決如左：
    主  文
甲○施用第二級毒品，累犯，處有期徒刑陸月，如易科罰金，以
佰元折算壹日。
    事  實
一、甲○於民國八十四年間曾因違反麻醉藥品管理條例案件，經
    台灣高等法院台南分院判處有期徒刑六月確定，於八十五年
    八月八日執行完畢。復於八十七年間因施用毒品案件，經依
    本院裁定送觀察、勒戒後，認無繼續施用毒品之傾向，由臺
    灣台南地方法院檢察署檢察官於八十七年十二月四日以八十
    七年度毒偵字第一一三五四號、第一三一三五號為不起訴處
    分確定。復因於八十八年間再行施用第二級毒品案件，經觀
    察、勒戒後，認有繼續施用毒品之傾向，經檢察官以八十九
    年毒緝字第二０九號提起公訴並聲請強制戒治，其強制戒治
    期間於九十年六月六日期滿，而起訴部分經本院判處有期徒
    刑四月確定。惟其仍未戒除毒癮，明知安非他命係毒品危害
    防制條例所明定之第二級毒品，不得持有及施用，竟另基於
    施用第二級毒品安非他命之犯意，於九十年六月廿六日採尿
    前九十六小時內，在其台南縣麻豆鎮不詳姓名之朋友住處，
    以將第二級毒品安非他命置於過濾器內燒烤吸食其煙之方式
    施用第二級毒品安非他命一次。嗣因上開有期徒刑入監執行
    ，為台灣台南監獄台南分監管理人員採驗尿液化驗，而查獲
    上情。
二、案經臺灣台南監獄台南分監函請臺灣臺南地方法院檢察署檢
    察官偵查起訴，於本院準備程序進行中，被告先就被訴事實
    為有罪之陳述，經裁定行簡式審判程序。
    理  由
一、本件被告甲○所犯為死刑、無期徒刑或最輕本刑為三年以上
    有期徒刑以外之罪，被告於準備程序中就被訴事實為有罪陳
    述，經當庭告知簡式審判程序之旨，並聽取公訴人之意見後
    ，爰依刑事訴訟法第二百七十三條之一第一項規定，裁定由
    受命法官獨任進行簡式審判程序，合先敘明。
二、右揭施用第二級毒品安非他命之事實，業據被告甲○於本院
    審理程序時坦承不諱，且其入監執行時所採集之尿液檢體，
    經送檢驗結果，確呈甲基安非他命陽性反應，有私立長榮管
    理學院（已改制為大學）出具之尿液檢驗報告暨尿液送驗對
    照表各一件附卷可稽（九十年度毒偵字第一五五二號偵查卷
    第二至三頁），足見被告上開自白與事實相符，應可採信。
    又被告前於八十七年間因施用毒品案件，經依本院裁定送觀
    察、勒戒後，認無繼續施用毒品之傾向，由臺灣台南地方法
    院檢察署檢察官於八十七年十二月四日以八十七年度毒偵字
    第一一三五四號、第一三一三五號為不起訴處分確定。復因
    於八十八年間再行施用第二級毒品案件，經觀察、勒戒後，
    認有繼續施用毒品之傾向，經檢察官以八十九年毒緝字第二
    ０九號提起公訴並聲請強制戒治，其強制戒治期間於九十年
    六月六日期滿，而起訴部分經本院判處有期徒刑四月確定等
    情，有上開裁定書、處分書及臺灣高等法院被告全國前案紀
    錄表在卷可佐。其復自強制戒治執行完畢釋放後五年內之上
    開期日，再度為本件施用第二級毒品犯行，事證明確，被告
    犯行堪以認定，自應依法論科。
三、按被告行為後，毒品危害防制條例業於九十二年七月九日修
    正公布，並於九十三年一月九日生效施行。同條例第三十五
    條第一項、第二項並規定於該條例修正施行前繫屬之施用毒
    品案件，於修正施行後，適用修正後之規定，但依修正前之
    規定有利於行為人者，適用最有利於行為人之法律。惟經比
    較前開新舊法規定之結果，修正後毒品危害防制條例第十條
    規定與修正前之規定並無不同，同條第二項法定刑均為「三
    年以下有期徒刑」，是上開法律之修正，對被告不生影響，
    並無新舊法比較問題，合先敘明。查安非他命依其成癮性、
    濫用性及對社會危害性之程度，已為毒品危害防制條例第二
    條第二項第二款列為第二級毒品。核被告所為，係違反毒品
    危害防制條例第十條第二項之施用第二級毒品罪。又被告施
    用時，非法持有第二級毒品安非他命之低度行為，已為其施
    用之高度行為所吸收，不另論罪。被告有如事實欄所述之前
    案科刑及執行紀錄，有卷附臺灣高等法院被告全國前案紀錄
    表可按，其受有期徒刑之執行完畢，五年以內再犯有期徒刑
    以上之罪，為累犯，應依刑法累犯之規定，加重其刑。爰審
    酌安非他命戕害身心，而被告前因施用毒品經送觀察、勒戒
    、強制戒治處分後，猶不思戒絕革除惡習，再為
    本件犯罪，顯未因前所受刑罰及觀察勒戒、強制戒治等治療
    處分而記取教訓，及被告犯後坦承犯行等一切情狀，量處如
    主文所示之刑，並諭知易科罰金之折算標準，以資懲儆。
據上論斷，應依刑事訴訟法第273條之一第一項、第299條第一項
前段，毒品危害防制條例第10條第二項、刑法第11條前段、第47
條、第41條第一項前段，罰金罰鍰提高標準條例第2條，判決如
主文。
中　　華　　民　　國　　94　　年　　10　　月　　5　　日
　　　　　　　　　刑事第一庭    法　官　沈揚仁
以上正本證明與原本無異。
如不服本判決，應於判決送達後10日內，向本院提出上訴狀。
　　　　　　　　　　　　　　　　書記官　汪姿秀
中　　華　　民　　國　　94　　年　　10　　月　　5　　日
附錄所犯法條：
毒品危害防制條例第十條第二項：
施用第二級毒品者，處三年以下有期徒刑。
